臺灣臺北地方法院刑事判決　　　　　　100年度審易字第553號
公　訴　人　臺灣臺北地方法院檢察署檢察官
被　　　告　陳文標
上列被告因竊盜案件，經檢察官提起公訴（100 年度偵字第1680
9 號），本院判決如下：
    主    文
陳文標犯侵入住宅罪，累犯，處有期徒刑月，如易科罰金，以
新臺幣壹仟元折算壹日。扣案之竹尺壹支沒收。
其餘被訴竊盜部分無罪。
    事    實
一、陳文標前因竊盜等案件，經本院於民國94年3 月3 日以93年
    易字第667 號判決處有期徒刑1 年確定，嗣經本院以96年度
    聲減字第1898號裁定減刑為有期徒刑6 月確定，並於97年9
    月13日因縮短刑期執畢出監（構成累犯）。詎其猶不知悔改
    ，基於侵入住宅之犯意，於100 年7 月29日12時50分許，至
    臺北市○○區○○街86號，侵入樓梯間至4 樓後，再持自備
    之竹尺1 支將鐵門按扣勾開，侵入陳力維之住宅。嗣即為陳
    力維發覺後將陳文標抱住報警處理，始悉上情，並扣得陳文
    標所有竹尺1 支。
二、案經陳力維訴由臺北市政府警察局文山第二分局報請臺灣臺
    北地方法院檢察署檢察官偵查起訴。
    理    由
一、關於證據能力之認定：
    被告以外之人於審判外之言詞或書面陳述，除法律有規定者
    外，不得作為證據。又被告以外之人於審判外之陳述，雖不
    符合同法第159條之1至第159條之4之規定，但經當事人於審
    判程序同意作為證據，法院審酌該言詞陳述或書面陳述作成
    時之情況，認為適當者，亦得為證據；當事人、代理人或辯
    護人於法院調查證據時，知有第159條第1項不得為證據之情
    形，而未於言詞辯論終結前聲明異議者，視為有前項之同意
    ，刑事訴訟法第159條第1項及第159條之5分別定有明文。查
    本判決下列所引用之被告以外之人於審判外之陳述，雖屬傳
    聞證據，惟檢察官、被告於言詞辯論終結前均未聲明異議，
    本院審酌上開證據資料製作時之情況，尚無違法不當及證明
    力明顯過低之瑕疵，且與本案待證事實間具有相當關聯性，
    亦認為以之作為證據應屬適當，依刑事訴訟法第159 條之5
    規定，認前揭證據資料均有證據能力，合先敘明。
二、上揭事實，業據被告於審理時坦承不諱（見本院卷第23頁、
    第25頁），核與證人即被害人陳力維於警詢、偵查中指述其
    住宅遭被告入侵之過程等語相符（見偵卷第10至12頁、第42
    至43頁），且有採證照片2 張附卷可稽及竹尺1 支扣案可資
    佐證（見偵卷第14頁、第51頁）。綜上，被告之自白核與事
    實相符，應堪採信。本案事證已臻明確，被告前揭犯行洵堪
    認定。
三、論罪科刑之理由：
（一）核被告所為，係犯刑法第306 條第1 項之侵入住宅竊盜罪
      。公訴意旨雖漏未論列被告前揭侵入住宅罪之法條，惟起
      訴書犯罪事實欄已載明被告侵入住宅之犯罪事實，且此部
      分業據告訴人提出侵入住宅之告訴（見偵卷第42頁），而
      原起訴之侵入住宅竊盜罪之罪名，其加重要件包含侵入住
      宅罪之要件，已無礙於被告防禦權之行使，本院自應併同
      予以審理，附此敘明。被告有事實欄一所載之犯罪前案執
      行情形，有臺灣高等法院被告全國前案紀錄表在卷可稽，
      其受有期徒刑執行完畢後，5 年內故意再犯有期徒刑以上
      之本罪，為累犯，應依刑法第47條第1 項之規定，加重其
      刑。
（二）量刑理由之說明：
      爰審酌被告侵入他人住宅，雖尚未著手行竊，但已破壞居
      住安寧，本應重懲，惟念被告犯後坦承犯行，態度尚稱良
      好，併參酌其生活狀況、品行、智識程度、犯罪之動機、
      目的、手段等一切情狀，量處如主文所示之刑，並諭知易
      科罰金之折算標準。
（三）扣案之竹尺1 支，係被告所有供本案犯罪所用之物等情，
      業據被告供承不諱（見本院卷第24頁背面），應依刑法第
      38條第1 項第2 款之規定宣告沒收。
四、無罪部分：
（一）公訴意旨略以：被告基於意圖為自己不法之所有，於100
      年7 月29日12時50分許，至臺北市○○區○○街86號4 樓
      ，持自備之竹尺1 支將鐵門按扣勾開，侵入陳力維之住宅
      ，於著手搜尋財物之際，為陳力維發覺，將陳文標抱住而
      未得逞。嗣經陳力維報警處理，始悉上情。因認被告涉犯
      刑法第321 條第2 項、第1 項第1 款之侵入住宅竊盜未遂
      罪嫌。
（二）按刑法上之未遂犯，必須已著手於犯罪行為之實行而未遂
      ，始能成立，此在刑法第25條第1 項規定甚明。同法第32
      1 條之竊盜罪為第320 條之加重條文，係以竊取他人之物
      為其犯罪行為之實施，至該條第一項所列各款情形，不過
      為犯竊盜罪之加重條件，如僅著手於該項加重條件之行為
      ，而未著手搜取財物，仍不能以本條之竊盜未遂論，本件
      某甲雖著手加重條件之進入住宅或損壞門鎖與鐵窗等安全
      設備之行為，但既未翻箱倒櫃搜取財物，自不能以加重竊
      盜未遂論（最高法院27年滬上字第54號判例、臺灣高等法
      院暨所屬法院81年法律座談會提案刑事類第41號決議、臺
      灣高等法院暨所屬法院92年法律座談會刑事類提案第9 號
      決議意旨參照）。
（三）經查，本案被告於100 年7 月29日12時50分許，至臺北市
      文山區○○街86號4 樓，持自備之竹尺1 支將鐵門按扣勾
      開，甫進陳力維住家陽台後，立即遭告訴人陳力維逮捕乙
      節，業據被告陳文標供承不諱，核與證人陳力維於警詢、
      偵訊中證述相符（見偵卷第10至11頁、第42至43頁）。此
      外，復查無其他積極證據足以證明被告陳文標侵入住宅後
      ，有何「搜尋財物」、「物色財物」等著手竊盜犯行之客
      觀行為，依前開說明意旨，應認被告既尚未著手竊盜犯行
      ，僅為加重竊盜罪之加重條件之行為（侵入住宅、踰越門
      扇），故尚難論以加重竊盜未遂罪。
（四）綜上，被告之行為與加重竊盜罪之構成要件尚有未合，本
      院自難遽論被告竊盜犯行，即不能證明被告犯罪，自應為
      被告無罪判決之諭知。另侵入住宅罪與侵入住宅竊盜罪為
      數罪關係，非想像競合犯關係（臺灣高等法院暨所屬法院
      97 年 法律座談會刑事類提案第11號決議意旨參照），是
      不能證明被告有上開竊盜犯行，則應為無罪之諭知，而非
      不另為無罪之諭知，附此敘明。
五、適用之法律：刑事訴訟法第299 條第1 項前段，刑法第306
    條、第47條第1 項、第41條第1 項前段、第38條第1 項第2
    款，刑法施行法第1 條之1 第1 項、第2 項前段。
本案經檢察官鄭東到庭執行職務。
中    華    民    國  100    年    12    月    22    日
                  刑事第二十庭  法  官  顧正德
以上正本證明與原本無異。
如不服本判決應於收受送達後10日內向本院提出上訴書狀，並應
敘述具體理由；其未敘述上訴理由者，應於上訴期間屆滿後20日
內向本院補提理由書（均須按他造當事人之人數附繕本）「切勿
逕送上級法院」。告訴人或被害人如對於本判決不服者，應具備
理由請求檢察官上訴，其上訴期間之計算係以檢察官收受判決正
本之日期為準。
                                書記官  郭錦賢
中    華    民    國  100    年    12    月    22    日
附錄論罪科刑條文：
中華民國刑法第321條
犯竊盜罪而有下列情形之一者，處6月以上、5年以下有期徒刑，
得併科新臺幣10萬元以下罰金：
一、侵入住宅或有人居住之建築物、船艦或隱匿其內而犯之者。
二、毀越門扇、牆垣或其他安全設備而犯之者。
三、攜帶兇器而犯之者。
四、結夥三人以上而犯之者。
五、乘火災、水災或其他災害之際而犯之者。
六、在車站、埠頭、航空站或其他供水、陸、空公眾運輸之舟、
    車、航空機內而犯之者。
前項之未遂犯罰之。